
```{r setup_dplyr, include=FALSE}
knitr::opts_chunk$set(echo = FALSE)
library(dplyr)
```

# dplyr

- DSL für die Manipulation und Verarbeitung von Daten
- *Verben* (z.B `mutate`, `filter`, `select`) als Funktionen, die über Spalten operieren
- Spaltennamen müssen **nicht** als String angegeben werden (kann aber)

# Vorteile

- Performant, da in `C++` (mittels `Rcpp`) geschrieben
- `%>%` als Pipe-Operator (ähnlich wie `|` in UNIX) => Vermeidet Zwischenvariablen

# Ein kleiner Vorgeschmack

```{r, echo = TRUE}
df <- read.csv('../data/pi.csv')
names(df) <- c('target', 'timestamp', 'value')

df %>%
  mutate(timestamp = as.POSIXct(timestamp)) %>% # timestamp als POSIXct Typ
  mutate(metric = 'page_impressions') %>%       # Verändern der Werte in metric Spalte
  select(-c(target)) %>%                        # Entfernen der target Spalte
  filter(value > 0) %>%                         # Filtern nach Werten in value > 0
  head()                                        # Anzeigen der ersten 10 Zeilen
```

# Einschub: Pipes mit Magrittr

- *%>%* kann mit dplyr zur Verkettung von Operationen in einer übersichtlichen Weise verwendet werden
- Alle *dplyr* Funktionen haben als ersten Parameter ein data frame
- *%>%* wendet das Result der linken Seite auf die rechte Seite an (*currying*)

```{r, eval = FALSE, echo = TRUE}
df %>% 
  verb1(args...) %>%
  verb2(args...)
```

ist das selbe wie

```{r, eval = FALSE, echo = TRUE}
df1 <- verb1(df, args...)
df2 <- verb2(df1, args...)
```

nur übersichtlicher und resourcensparender, da keine Zwischenvariablen angelegt werden!

# Mutate

Verändert Spalten durch Anwenden einer Funktion oder setzen einer Konstanten:

## Syntax

```{r, eval = FALSE, echo = TRUE}
mutate(dataframe, column = function(column), column2 = function(column2), ...)
```

## Beispiele

```{r, eval = FALSE, echo = TRUE}
mutate(df, metric = 'page_impressions') # Setzt metric auf konstanten Wert
mutate(df, value = normalize(value)) # Wender normalize() auf value an
```

# Filter

Wählt Zeilen aus einem Dataframe aus, die einem oder mehreren Prädikaten entsprechen

## Syntax 

```{r, eval = FALSE, echo = TRUE}
filter(dataframe, predicate, ...)
```

## Beispiele

### Alle Einträge, bei denen mehr als 0 PIs gemessen wurden

```{r, eval = FALSE, echo = TRUE}
filter(dataframe, value >= 0) # 
```

### Alle Einträge innerhalb eines Zeitraumes 
```{r, eval = FALSE, echo = TRUE}
filter(dataframe, value >= 0, timestamp %in% c(as.POSIXct('10.10.2016'), as.POSIXct('11.10.2016'))) 
```

# Slice

Wählt Zeilen nach Position aus:

## Syntax

```{r, eval = FALSE, echo = TRUE}
slice(dataframe, from:to)
```

## Beispiel

Wähle die ersten 10 Einträge aus

```{r, eval = FALSE, echo = TRUE}
slice(df, 1:10)
```

# Arrange

Sortiert Zeilen neu:

## Syntax

```{r, eval = FALSE, echo = TRUE}
arrange(dataframe, column, ...)
```

## Beispiel

Sortiere nach Zeitstempel

```{r, eval = FALSE, echo = TRUE}
arrange(df, timestamp)
```

Sortiere nach Zeitstempel und gemessenem Wert

```{r, eval = FALSE, echo = TRUE}
arrange(df, timestamp, value)
```

# Select

Wählt Spalten aus

## Syntax

```{r, eval = FALSE, echo = TRUE}
select(dataframe, column, ...)
```

## Beispiel

Wähle *value* und *timestamp* aus

```{r, eval = FALSE, echo = TRUE}
select(df, value, timestamp)
```

Wähle alle Spalten außer *target* aus

```{r, eval = FALSE, echo = TRUE}
select(df, -c(target))
```

# Rename

Benennt Spalten um. Im Gegensatz zu **select** bleiben die restlichen Spalten erhalten.

## Syntax

```{r, eval = FALSE, echo = TRUE}
rename(df, old_name = new_name)
```

## Beispiel

Bennennt die Spalten folgendermaßen um:

- **value** in **pi_per_secs**
- **timestamp** in **date**

```{r, eval = FALSE, echo = TRUE}
rename(df, value = pi_per_secs, timestamp = date)
```

# GroupBy

Gruppiert die Zeilen nach einer Spalte. Diese _muss_ diskret sein (z.B Strings, Integer).
Ein DataFrame kann dann gruppenweise bearbeitet werden

## Syntax 

```{r, eval = FALSE, echo = TRUE}
group_by(df, column1, ...)
```

```{r, eval = FALSE, echo = TRUE}
group_by(df, makalu_vertical)
```

