
```{r ggplot_setup, include=FALSE}
knitr::opts_chunk$set(echo = FALSE)
df_plot <- data.frame(x = c(1,2,3), y=c(4,5,6), z = c('a', 'b', 'a'))
```

# ggplot2

- Erweitert die Standard Funktionen, die R für Plotting bereitstellt
- Basierend auf dem Artikel *Grammar of Graphics*
- Integration mit Data Frames

```{r ggplot_install, echo = TRUE, eval = FALSE}
install.packages('ggplot2')
```

# ggplot2 - Grundlagen

- `ggplot()` erstellt nur den leeren Plot
- `aes(x = .., y=..)` steht für Aesthetics (x- und y-Achse sowie zusätzliche Parameter)
- Diagramme werden mit `+` zum Graphen hinzugefügt und bekommen Data Frame vererbt

Das Schema für einfache Diagramme ist immer das selbe:

```{r ggplot_basic, eval = FALSE, echo = TRUE}
library(ggplot2)
df <- ... 
ggplot(df, aes(x = ..., y = ...)) + 
  geom_line() + 
  xlab('X Axis Name') + 
  ylab('Y Axis Name') + 
  ggtitle('Plot Title')
```

# ggplot2 - Aesthetics

Die `aes` Funktion nimmt folgende Parameter entgegen, um den Plot zu rendern

- `x` Die Spalte, die die Werte der x-Achse definiert
- `y` Die Spalte, die die Werte der y-Achse definiert
- `color` Die Spalte, die der farbigen Markierung der Werte dient (umrandet lediglich)
- `fill` Ähnlich `color`, füllt aber aus 
- `group` Welche Spalte als Gruppierungsspalte dient


# ggplot2 - Liniendiagramme 

- Falls die x-Achse ein Datumstyp ist (z.B Date oder POSIXct), erkennt ggplot dies
- `geom_point` kann zusätzlich benutzt werden, um die Datenpunkte zu markieren

```{r, echo = TRUE, include=TRUE, fig.height = 4, fig.width = 4}
library(ggplot2)
ggplot(df_plot, aes(x = x, y = y)) + 
  geom_line()
```

# ggplot2 - Speichern und Anzeigen

## Speichern

```{r, eval = FALSE, echo = TRUE}
my_plot <- ggplot(....)
ggsave(filename, plot = my_plot, devide = 'png') # oder auch gif, jpg für device
```

## Anzeigen

```{r, eval = FALSE, echo = TRUE}
my_plot <- ggplot(....)
print(my_plot)
```

