---
title: "Aufgabe1: Einlesen und sortieren von Datensätze"
author: "Thomas und Benji's R Coding Dojo"
output: html_document
---

## Problemstellung:
Als Basis für diese Aufgabe dient [Problem 22](https://projecteuler.net/index.php?section=problems&id=22) von Project Euler. Eine mögliche Lösung des Problems befindet sich in Teilaufgabe 1. Die eigentliche Aufgabe zielt auf das Erlenen der nachfolgenden Funktionalitäten ab:

1. Einlesen der .txt Datei. Hierfür soll der untenstehende Pseudocode vervollständigt werden<br>
2. Verwendung von lapply() / sapply()


### Teilaufgabe 1:
Folgender Code ist eine mögliche Lösung für das Problem 22. Leider fehlt in dieser Implementierung das einlesen der .txt datei. Die entsprechende Stelle hierfür ist mit einem Kommentar gekennzeichnet:

```{r eval = FALSE, echo = TRUE}
euler_uri <- 'https://projecteuler.net/index.php?section=problems&id=22'
euler_txt_file <- 'data/euler.txt'

problem22 <- function() {
  # Vervollständige den untenstehenden Code. Die "help(..)" Funktion kann ggf. weiter helfen
  # download.file(...)
  # namelist <- scan(...)
  sum(unlist(
    lapply(namelist, 
           function(Z) which(namelist==Z) * sum(match(unlist(strsplit(Z,"")), LETTERS)))))
}
```

### Teilaufgabe 2:
Nutze die Erkenntnisse aus dem Codefragment um folgende Sortierungen vorzunehmen:

* Sortiere alle Vornamen absteigend alphabetisch
* Alle Vornamen sind basierend auf ihrer Länge alphabetisch sortiert

Hierbei könnte folgendes Codefragment helfen:

```{r sapply_data.frame, eval = FALSE, echo = TRUE}
data.frame(t(sapply(mylistlist,c)))
sapply() konvertiert die Liste in eine Matrix, welche mittels data.frame in einen Data Frame konvertiert wird
```
